臺灣彰化地方法院刑事判決　　　　　　　100年度易字第558號
公　訴　人　臺灣彰化地方法院檢察署檢察官
被　　　告　邱宏濱
上列被告因竊盜案件，經檢察官提起公訴（100年度偵緝字第199
號），本院判決如下：
    主  文
邱宏濱犯攜帶兇器、毀越安全設備竊盜罪，累犯，處有期徒刑拾
月。
    事  實
一、邱宏濱前曾因施用毒品案件，經本院以96年度訴字第1220號
    判決處有期徒刑10月，減為有期徒刑5 月確定（第一案）；
    又因施用毒品案件，經本院以96年度訴字第2668號判決處有
    期徒刑9 月、9 月，應執行有期徒刑1 年2 月確定（第二案
    ）；再因施用毒品案件，經本院以97年度訴字第262 號判決
    處有期徒刑1 年確定（第三案）。上開第一、三案件，經本
    院以97年度聲字第719 號裁定定應執行刑為有期徒刑1 年4
    月確定，與上開第二案接續執行，於99年1 月5 日縮短刑期
    假釋出監並付保護管束，並於99年3 月24日保護管束期滿假
    釋未經撤銷而視為執行完畢。詎其仍不知悔改，竟意圖為自
    己不法所有，於99年9 月4 日下午4 、5 時許，前往高姵綺
    位於彰化縣彰化市○○里○○路328 巷183 號之住處，趁該
    住處無人在家之際，持客觀上足供兇器使用之螺絲起子1 支
    （業經丟棄而滅失），在1 樓玻璃窗扣環上方挖1 小洞，再
    將固定玻璃窗之扣環打開，翻越1 樓窗戶進入該住處內，竊
    取高姵綺所有之現金約新臺幣3 萬5000元及手機1 支，得手
    後離去，並將竊得之手機變賣，所竊得現金及變賣手機所得
    均供己花用。嗣因高姵綺之夫於同日晚間8 時22分許返家後
    ，發現遭竊並報警處理，經警到場採驗現場指紋，而循線查
    獲。
二、案經高姵綺訴由彰化縣警察局彰化分局報請臺灣彰化地方法
    院檢察署檢察官偵查起訴。
    理  由
一、本案被告所犯係屬刑事訴訟法第376 條第2 款所列之「刑法
    第320 條、第321 條之竊盜罪」，本院爰依同法第284 條之
    1 之規定行獨任審判。
二、按被告以外之人（包括證人、鑑定人、告訴人、被害人及共
    同被告等）於審判外之陳述雖不符刑事訴訟法第159條之1至
    之4 等4 條之規定，而經當事人於審判程序同意作為證據，
    法院審酌該言詞陳述或書面陳述作成時之情況，認為適當者
    ，亦得為證據；當事人、代理人或辯護人於法院調查證據時
    ，知有刑事訴訟法第159 條第1 項規定不得為證據之情形，
    而未於言詞辯論終結前聲明異議者，視為有前項之同意，同
    法第15 9條之5 定有明文。立法意旨在於傳聞證據未經當事
    人之反對詰問予以核實，原則上先予排除。惟若當事人已放
    棄反對詰問權，於審判程序中表明同意該等傳聞證據可作為
    證據；或於言詞辯論終結前未聲明異議，基於尊重當事人對
    傳聞證據之處分權，及證據資料愈豐富，愈有助於真實發見
    之理念，且強化言詞辯論主義，使訴訟程序得以順暢進行，
    上開傳聞證據亦均具有證據能力。查檢察官、被告對於本案
    卷內相關證人之證述、文書卷證資料，有何不得為證據之情
    形，並未於本院言詞辯論終結前聲明異議，且有關本案證人
    之證述、文書卷證資料亦經本院於審理期日逐一提示、朗讀
    ，並告以要旨，檢察官及被告對證據資料均表示無意見，本
    院審酌相關證人證述筆錄製成、文書卷證資料取得，並無證
    據顯示有何違背程序規定情事，依據上揭說明，均應具有證
    據能力。
三、上揭犯罪事實，業據被告邱宏濱於本院審理時坦承不諱，核
    與證人即告訴人高姵綺於警詢時之證述情節相符，並有彰化
    縣警察局彰化分局刑案現場勘察報告1 份、現場及勘查採證
    照片29幀、彰化縣警察局彰化分局「高姵綺住宅竊盜案件」
    犯罪手法分析表、現場圖、內政部警政署刑事警察局99年10
    月5 日刑紋字第0990137428號鑑定書各1 紙在卷可資佐證，
    足認被告之自白與事實相符，堪予採信。本案事證已臻明確
    ，被告犯行洵堪認定。
四、論罪科刑：
（一）按行為後法律有變更者，適用行為時之法律，但行為後之
      法律有利於行為人者，適用最有利於行為人之法律，刑法
      第2 條第1 項定有明文。查刑法第321 條業經總統於100
      年1 月26日以華總一義字第10000015561 號令公布修正，
      並於100 年1 月28日施行，本案被告前揭行為時（即99年
      9 月4 日）之刑法第321 條加重竊盜罪規定為：「犯竊盜
      罪而有左列情形之一者，處6 月以上、5 年以下有期徒刑
      ：一、於夜間侵入住宅或有人居住之建築物、船鑑或隱匿
      其內而犯之者。二、毀越門扇、牆垣或其他安全設備而犯
      之者。三、攜帶兇器而犯之者。四、結夥三人以上而犯之
      者。五、乘火災、水災或其他災害之際而犯之者。六、在
      車站或埠頭而犯之者。前項之未遂犯罰之。」；修正後之
      刑法第321 條則規定為：「犯竊盜罪而有下列情形之一者
      ，處6 月以上、5 年以下有期徒刑，得併科新臺幣10萬元
      以下罰金：一、侵入住宅或有人居住之建築物、船艦或隱
      匿其內而犯之者。二、毀越門扇、牆垣或其他安全設備而
      犯之者。三、攜帶兇器而犯之者。四、結夥三人以上而犯
      之者。五、乘火災、水災或其他災害之際而犯之者。六、
      在車站、埠頭、航空站或其他供水、陸、空公眾運輸之舟
      、車、航空機內而犯之者。前項之未遂犯罰之。」。是本
      件於刑法修正之後，原所犯加重竊盜罪之法定刑關於自由
      刑部分之上、下限雖未經變更，惟修正後之規定則增列犯
      加重竊盜罪者得併科新臺幣10萬元以下之罰金，經比較新
      舊法結果，以被告行為時之規定較有利於被告，自應依刑
      法第2 條第1 項前段規定，適用修正前刑法第321 條之規
      定予以論處，合先敘明。
（二）按刑法第321 條第1 項第3 款之攜帶兇器竊盜罪，係以行
      為人攜帶兇器竊盜為其加重條件。此所謂兇器，其種類並
      無限制，凡客觀上足對人之生命、身體、安全構成威脅，
      具有危險性之兇器均屬之，且祇須行竊時攜帶此種具有危
      險性之兇器為已足，並不以攜帶之初有行兇之意圖為必要
      （最高法院79年臺上字第5253號判例參照）。本案被告為
      竊盜犯行時所攜帶之螺絲起子1 支，為金屬製品，質地堅
      硬，客觀上足以對人之生命、身體、安全構成威脅，具有
      危險性，自屬兇器。又按刑法第321 條第1 項第2 款規定
      將「門扇」、「牆垣」、「其他安全設備」並列，所謂「
      門扇」專指門戶，應屬狹義指分隔住宅或建築物內外之間
      之出入口大門而言，而所謂「其他安全設備」，指門扇、
      牆垣以外，依通常觀念足認防盜之一切設備而言，如門鎖
      、窗戶等（最高法院25年度上字第4168號判例、45年度臺
      上字第1443號判例、55年度臺上字第547 號判例意旨參照
      ）。再按刑法第321 條第1 項第2 款所謂「毀」係指毀壞
      ，而所謂「越」則指越入、超越或踰越而言，祇要毀壞、
      踰越或超越安全設備之行為使該安全設備喪失防閑作用，
      即該當於前揭規定之要件（最高法院77年度臺上字第1130
      號判決意旨參照）。本案被告係持客觀上足供兇器使用之
      螺絲起子1 支破壞本屬安全設備之玻璃窗，並伸手越入窗
      戶內開啟窗戶攀爬入內行竊，核其所為，係犯刑法第321
      條第1 項第3 款、第2 款攜帶兇器、毀越安全設備竊盜罪
      。又被告前曾因施用毒品案件，經本院以96年度訴字第12
      20號判決處有期徒刑10月，減為有期徒刑5 月確定（第一
      案）；又因施用毒品案件，經本院以96年度訴字第2668號
      判決處有期徒刑9 月、9 月，應執行有期徒刑1 年2 月確
      定（第二案）；再因施用毒品案件，經本院以97年度訴字
      第262 號判決處有期徒刑1 年確定（第三案），上開第一
      、三案件，經本院以97年度聲字第719 號裁定定應執行刑
      為有期徒刑1 年4 月確定，與上開第二案接續執行，於99
      年1 月5 日縮短刑期假釋出監並付保護管束，並於99年3
      月24日保護管束期滿假釋未經撤銷而視為執行完畢等情，
      有臺灣高等法院被告全國前案紀錄表1 份在卷可憑，其於
      前開有期徒刑執行完畢後，5 年內故意再犯本件有期徒刑
      以上之罪，為累犯，應依刑法第47條第1 項之規定，加重
      其刑。爰審酌被告前有多次施用毒品之前科，素行不佳，
      又其不思以正途謀取財物，竟為滿足自己私慾，圖以不勞
      而獲之方式竊取他人財物，法治觀念淡薄，對社會治安影
      響甚鉅，然其於本院審理時坦承犯行，犯後態度尚佳，暨
      考量其智識程度、生活狀況、犯罪之目的、動機、手段及
      所生危害等一切情狀，量處如主文所示之刑，以資懲儆。
      至於未扣案之螺絲起子1 支，雖係被告所供本件竊盜犯罪
      所用之物，然業經被告丟棄而滅失，此據被告供述明確（
      見本院審判筆錄第3 、4 頁），爰不予宣告沒收，附此敘
      明。
據上論斷，應依刑事訴訟法第284 條之1 、第299 條第1 項前段
，刑法第2 條第1 項前段、第47條第1 項，修正前刑法第321 條
第1 項第2 款、第3 款，判決如主文。
本案經檢察官賴政安到庭執行職務。
中    華    民    國    100    年    9    月    23    日
                  刑事第六庭          法  官  黃玉琪
以上正本證明與原本無異。
如不服本判決應於收受判決後10日內向本院提出上訴書狀，並應
敘述具體理由；其未敘述上訴理由者，應於上訴期間屆滿後20日
內向本院補提理由書（均須按他造當事人之人數附繕本）「切勿
逕送上級法院」。
告訴人或被害人對於判決如有不服具備理由請求檢察官上訴者，
其上訴期間之計算係以檢察官收受判決正本之日期為準。
中    華    民    國   100    年    9     月    23    日
                                      書記官  林玟君
附錄本案論罪科刑法條全文：
修正前刑法第321條
犯竊盜罪而有左列情形之一者，處六月以上、五年以下有期徒刑
：
    一、於夜間侵入住宅或有人居住之建築物、船艦或隱匿其內
而犯之者。
    二、毀越門扇、牆垣或其他安全設備而犯之者。
    三、攜帶兇器而犯之者。
    四、結夥三人以上而犯之者。
    五、乘火災、水災或其他災害之際而犯之者。
    六、在車站或埠頭而犯之者。
    前項之未遂犯罰之。